【裁判字號】    97,訴,1096
【裁判日期】    971105
【裁判案由】    調任
【裁判全文】
臺北高等行政法院判決
                                     97年度訴字第01096號
                              .
原      告  甲○○
被      告  桃園縣政府警察局
代  表  人  林德華
訴訟代理人  乙○○
            丁○○
            丙○○
上列當事人間因調任事件，原告不服公務人員保障暨培訓委員會
中華民國97年04月01日97公審決字第0115號復審決定，提起行政
訴訟，本院判決如下：
    主  文
原告之訴駁回。
訴訟費用由原告負擔。
    事  實
一、事實概要：原告原任被告所屬刑事警察大隊（以下簡稱刑警
    大隊）偵查佐，配置被告所屬桃園分局服務。嗣桃園分局中
    路派出所於民國96年09月14日凌晨查緝妨害風化案件時，發
    現原告於96年09月13日晚間，非因公涉足不正當場所，經桃
    園分局以96年10月15日桃警分人字第0961049519號令，核布
    記過1 次懲處。嗣原告96年年終考核及偵查佐專案考核，認
    原告除上開事件外，並有無故積壓公文、服勤怠惰、行為失
    檢等情事，考核其不適任刑事工作，乃依警察人員陞遷辦法
    第15條、及警察機關候用偵查佐甄試作業規定第8 點規定，
    以96年12月03日桃警人字第0960023699號令（下稱原處分）
    調派原告為桃園分局警員。原告不服，提起復審經決定駁回
    ，遂提起本件行政訴訟。
二、兩造聲明：
（一）原告聲明：
  １、復審決定及原處分均撤銷。
  ２、訴訟費用由被告負擔。
（二）被告聲明：
  １、駁回原告之訴。
  ２、訴訟費用由原告負擔。
三、兩造之主張：
甲、原告主張：
（一）原告並無涉足不正當場所情事：
  １、桃園分局中路派出所派員喬裝酒客查緝「南洋風情KTV 」
      ，查獲該酒店有女脫衣陪酒，原告友人黃正芳乃單純之消
      費者，未觸犯法律，原告係基於情誼到場關懷，且無干涉
      警察偵辦，並無不妥之處。
  ２、桃園分局二組依據中路派出所之詞，即將該酒店負責人施
      惠洲與經理陳紅翠等2 人帶往該組進行調查筆錄，並提供
      原告照片要渠等指認，並依其意囑將原告懲處調職。惟該
      酒店裝設有監視錄影器，為何不調閱錄影帶查證原告有無
      涉足，且執行臨檢員警亦無親眼目睹原告在該酒店包廂飲
      酒。再者，原告係接獲友人電話第一次前往該酒店，並未
      進入該酒店，且在該酒店門口處，坐於原告車內，亦遭中
      路派出所所長與員警相繼盤查。
（二）原告調派桃園分局偵查佐期間，雖無重大功績，但任詐欺
      案件偵辦組無不從心從力，公文核銷無不在公文派發後儘
      速完成。至於原告掩飾受裝檢機車故障事實，擅自更換車
      牌一事，乃原告任職警備隊期間，被派擔任陪檢員，受檢
      車輛中有警員劉博誌保管之警用機車故障，為團體成績，
      原告才在授意下擅自更換，事後並無怨承擔申誡1 次之處
      分。
（三）原告參加偵查佐甄試錄取並改列（第10序列），且得每月
      領取法定之刑事工作津貼新台幣5 千元，現經被告改調派
      制服員警（第11序列）損失權益。懇請鈞院鑒核，賜判決
      如訴之聲明所示，以維權益。
乙、被告主張：
（一）桃園分局中路派出所查緝南洋風情KTV 從事脫衣陪酒色情
      坐檯行為時，發現現場有1 名乘亂逃逸酒客疑似該分局偵
      查隊張姓偵查佐。復訪據該酒店負責人施惠洲、經理陳紅
      翠等2 人，於警訊筆錄中均指述原告確實與友人黃正芳至
      店內第3 包廂喝酒消費並召女陪侍。而桃園分局所提供指
      認相片，係採偵查隊所屬員警相片13頁，分別交由施惠洲
      及陳翠紅個別指認，而非採用特定對象單一相片指認，且
      於指認過程中，均分開隔離且未交談，如非原告確有涉足
      該酒店，施惠洲及陳翠紅應無法一致指認出原告。
（二）桃園分局96年09月17日訪談原告筆錄中，原告稱「當日係
      接獲友人黃正芳電話，告知其因喝酒遭警方臨檢，原告才
      會至中路所了解該事件」，惟經查閱原告與黃正芳電話通
      聯顯示，係原告以行動電話（0000-000-000）撥打黃正芳
      所持有之行動電話（0000-000-000）。另查當日中路所執
      勤人員巡佐程克強、警員賴弘一、陳呈祺、許文華等人指
      證略以，「是日在南洋風情KTV 查獲陳紅翠妨害風化案件
      勤務，欲帶同關係人黃正芳、林智謙、黃文廣等3 人離開
      返所查證時，即發現原告於店外帶著酒意前來關心。且據
      該3 名酒客事後向執勤人員稱原告甲○○係於警方現場臨
      檢時趁隙離開包廂」。是原告所述顯與事實不符，原告確
      實涉足不當場所，洵堪認定。
（三）被告依「警察機關候用偵查佐甄試作業規定」、「桃園縣
      政府警察局刑事警察人員風紀考核作業規定」經專業考核
      原告不適任偵查佐職務，並經被告人事甄審委員會96年度
      第8 次會議決議在案，原處分認事用法，並無違誤或不當
      之處。
    理  由
一、原告受合法通知，無正當理由未於言詞辯論期日到場，核無
    行政訴訟法第218 條準用民事訴訟法第386 條各款所列情形
    ，爰併準用民事訴訟法第385 條第1 項前段規定，依被告之
    聲請，由其一造辯論而為判決。
二、按「警察人員之陞遷，應本人與事適切配合之旨，考量機關
    、學校特性及職務需要，依資績並重、內陞與外補兼顧原則
    …。」、「警察人員之陞遷，不適用公務人員陞遷法之規定
    ；其實施範圍、辦理方式、限制條件及其他相關事項之辦法
    ，由內政部定之。」警察人員人事條例第20條第1 項、第4
    項定有明文。次按「警察機關…有管轄區域人員在同一單位
    （管轄區）之任期為3 年…。」「前項人員因業務需要或考
    核成績欠佳者，得隨時遷調。」警察人員陞遷辦法第15條第
    1 項、第2 項亦有明文規定。另按內政部警政署94年6 月1
    日警署人字第0940070377號函頒甄試作業規定第8 點規定：
    「第11序列職務人員自願參加偵查佐甄試進用，服務未滿3
    年，經考核不適任或自請調任行政警察工作者，均調任第11
    序列警員職務…。」。
三、本件被告係以原告擔任偵查佐期間涉足不正當場所，且原告
    經年終考核及專案考核，認其不適任刑事偵查佐職，故將原
    告依內政部警政署94年06月01日警署人字第0940070377號函
    頒警察機關候用偵查佐甄試作業規定（以下簡稱甄試作業規
    定）第8 點規定調整原告職務為警員，已據被告提出南洋風
    情ＫＴＶ經理陳紅翠、現場負責人施惠洲訪談紀錄、桃園分
    局中路派出所96年10月17日報告、被告人事甄審會96年第8
    次會議簽到暨會議紀錄附於原處分卷可稽。
四、原告主張其未涉足不正當場所一節，經查：桃園分局中路派
    出所於96年9 月14日1 時20分許，至桃園市○○路○ 段950
    巷53號南洋風情ＫＴＶ查緝妨害風化案件，而原告與友人在
    該處消費召女陪侍，並於警方查緝時趁隙離開現場，已據被
    告查明屬實。原告雖主張其未到該場所，僅係前往關心被查
    獲之友人云云，惟原告於警方到達前，確在前開場所與友人
    喝酒等情，業據該店經理陳紅翠及現場負責人施惠洲於調查
    中指證明確，有訪談紀錄可憑，且依前往查緝之警員程克強
    、賴弘一、陳呈祺、許文華報告，其等於臨檢時，原告友人
    即酒客黃文廣、林智謙、黃正芳亦向其等陳稱，原告係於臨
    檢時趁隙離開，足認原告確有至有女陪侍之場所消費，原告
    主張其並未前往，應難採認。
五、按被告96年02月15日桃警刑字第0960002458號函頒之桃園縣
    政府警察局刑事警察人員風紀考核作業規定三規定：「本風
    紀考核作業規定，相關考核內容如下：(一)公文品質。(二)品德
    操守。(三)生活交往。(四)勤務紀律。」同規定四規定：「受考
    核人如有上述各項所列之具體事實，請各單位主管將其具體
    事實填註於專案考核表... 。」同規定五規定：「未通過風
    紀考核者：…(二)另依據『警察機關候用偵查佐甄試作業規定
     』進用人員，依據作業規定第8 點規定…，均調任第11序
    列警員職務... 。」。經查，原告前開非因公涉足不正當場
    所之行為，經桃園分局以96年10月15日桃警分人字第096104
    9519號令核布記過1 次懲處在案，有該懲處令影本附於原處
    分卷可稽。另查原告96年08月至12月無故逾限未結公文達23
    件，有桃園分局逾限未結案件事前檢查週報表附於訴願卷可
    參。且原告於96年4 月至7 月間，因服勤怠惰、為掩飾受裝
    檢機車故障擅自更換車牌、及行為失檢等行為，經桃園分局
    四度核予申誡1 次懲處在案，故原告96年年終考核表及偵查
    佐專案考核表均載原告之負面評語，此有各該獎懲令函、原
    告96年年終考核表及偵查佐專案考核表等影本附於訴願卷可
    參，故被告綜合考量上開情事，考核原告不適任刑事工作，
    依據前開甄試作業規定第8 點，將原告由刑警大隊偵查佐（
    第10序列）調任桃園分局警員（第11序列），但其官等俸級
    仍為警佐二階、一級年功俸245 元，其所為職務調動之判斷
    ，於事實認定部分並無違誤、且亦遵守一般公認價值判斷之
    標準、亦無與事件無關之考慮牽涉，或有違反平等原則等情
    事，核屬被告機關人事任用權限之合法行使，故原告主張其
    改調警員影響刑事工作津貼領取有損權益云云，應不足採。
六、綜上所述，被告審認原告不適任刑事偵查佐工作，以96年12
    月03日桃警人字第0960023699號令將其調派桃園分局警員，
    ，於法尚無違誤，復審決定予以維持，亦無不合，原告請求
    撤銷復審決定及原處分，為無理由，應予駁回。
七、本件事證已臻明確，兩造其餘攻擊防禦方法及聲明陳述，於
    判決結果無影響，爰不一一論列，附此敘明。
據上論結，本件原告之訴為無理由，爰依行政訴訟法第98條第1
項前段，判決如主文。
中    華    民    國    97    年    11    月    5     日
                   臺北高等行政法院第七庭
                             審判長法  官  林樹埔
                                   法  官  闕銘富
                                   法  官  林玫君
上為正本係照原本作成。
如不服本判決，應於送達後20日內，向本院提出上訴狀並表明上
訴理由，如於本判決宣示後送達前提起上訴者，應於判決送達後
20日內補提上訴理由書（須按他造人數附繕本）。
中    華    民    國    97    年    11    月    5     日
                                   書記官  林苑珍


司法院資訊處製作；財團法人民間司法改革基金會備份。
